臺灣臺中地方法院刑事判決　　　　　　100年度簡上字第184號
上　訴　人　臺灣臺中地方法院檢察署檢察官
被　　　告　陳界明
上列上訴人因被告傷害案件，不服本院臺中簡易庭100年度簡字
第158號中華民國100年3月11日第一審簡易判決（聲請案號：臺
灣臺中地方法院檢察署99年度偵字第28384號），提起上訴，本
院管轄之第二審合議庭判決如左：
    主  文
原判決撤銷。
陳界明傷害人之身體，處拘役伍拾玖日，如易科罰金，以新臺幣
壹仟元折算壹日。
    犯罪事實
一、緣林孝華前為「金臺中鑰匙店」之員工，於民國99年9月15
    日凌晨1時30分許，與同事在臺中市○區○○路2段與錦祥街
    口附近住家黏貼小廣告時，因故與陳界明發生爭執，陳界明
    竟基於傷害之犯意，徒手毆打林孝華，致林孝華受有頭部外
    傷、左顳部頭皮血腫2乘1公分及腹部擦傷14乘12公分紅色傷
    痕之傷害。
二、案經林孝華訴由臺中市警察局第二分局報請臺灣臺中地方法
    院檢察署檢察官偵查起訴，經本院認宜以簡易判決處刑而改
    依簡易判決審理。
    理    由
一、證據能力部分：
  (一)按除顯有不可信之情況外，從事業務之人於業務上或通常業
    務過程所須製作之紀錄文書、證明文書，亦得為證據，刑事
    訴訟法第159條之4第2款定有明文。又依醫師法第12條第1項
    規定，醫師執行醫療業務時應製作病歷，該項病歷資料係屬
    醫師於醫療業務過程中依法所必須製作之紀錄文書，每一醫
    療行為雖屬可分，但因其接續看診行為而構成整體性之醫療
    業務行為，其中縱有因訴訟目的（例如被毆傷）而尋求醫師
    之治療，惟對醫師而言，仍屬其醫療業務行為之一部分，仍
    應依法製作病歷。從而依據該病歷資料而製成之診斷證明書
    與通常醫療行為所製作之病歷無殊，均屬刑事訴訟法第159
    條之4第2款所稱之紀錄文書，依上述規定自應具有證據能力
    （最高法院100年度台上字第457號判決參照）。本案所引用
    告訴人之行政院衛生署臺中醫院診斷證明書1份，係屬於醫
    師依據醫療病歷資料所做成之紀錄文書，依法應具有證據能
    力。
  (二)再按被告以外之人於審判外之陳述雖不符刑事訴訟法第159
    條之1至之4等4條之規定，而經當事人於審判程序同意作為
    證據，法院審酌該言詞陳述或書面陳述作成時之情況，認為
    適當者，亦得為證據；當事人、代理人或辯護人於法院調查
    證據時，知有前項不得為證據之情形，而未於言詞辯論終結
    前聲明異議者，視為有前項之同意，刑事訴訟法第159條定
    有明文。查本案下列使用之非供述證據，性質上屬傳聞證據
    ，惟經被告於本院100年6月8日審理程序時，均表示沒有意
    見，又本院審酌上開言詞陳述或書面陳述作成時之情況，查
    無其他不法之情狀，足認為得為本案之證據，依刑事訴訟法
    第159條之5之規定，有證據能力，合先敘明。
二、被告上開犯行，有下列證據可資佐證：
  (一)被告於原審準備程序及本院審理時均坦承有上開犯行。
  (二)告訴人林孝華於警詢及檢察事務官偵訊時所為之證述。
  (三)證人戴良奇於檢察事務官偵訊時所為之證述。
  (四)告訴人所提出之行政院衛生署臺中醫院診斷證明書1份。
  (五)綜上，足證被告之自白確與事實相符，本件事證明確，被告
    犯行洵堪認定。
三、核被告所為，係犯刑法第277條第1項傷害罪。原審認被告事
    證明確，因予論罪科刑，固非無見，惟被告毆打告訴人所造
    成之傷勢，原判決未予明確認定，致影響量刑心證，且被告
    與告訴人前互不相識，並無宿怨，竟於案發當日毆打告訴人
    之腹部及攸關生命之相當重要頭部部位，惡性非輕，且於本
    院審理期日當庭表明願以新台幣4萬元和解，惟截至本案宣
    判前卻未支付任何款項與告訴人，有調解結果報告書及本院
    公務電話紀錄可憑，被告顯無和解誠意，是告訴人具狀以被
    告迄未和解、量刑過輕為由，請求檢察官上訴指摘原審量刑
    不當，為有理由，應由本院撤銷改判。爰審酌被告年輕氣盛
    ，僅因誤會即毆打告訴人之頭部及腹部，雖坦承犯行，且直
    承有誠意與告訴人和解，卻無法履行其承諾，無非冀求輕判
    ，實無悔改誠意，暨考其素行、犯罪動機、手段、方法、告
    訴人所受傷勢及檢察官之求刑等一切情狀，量處如主文第二
    項所示之刑，並諭知易科罰金之折算標準，以資懲儆。
四、應適用之法條：
  (一)刑事訴訟法第455條之1第3項、第369條第1項前段、第364條
    、第299條第1項前段。
  (二)刑法第277條第1項、第41條第1項前段。
  (三)刑法施行法第1條之1第1項、第2項前段。
本案經檢察官黃元亨到庭執行職務。
中    華    民    國   100    年    6     月    29    日
            刑事第十三庭  審判長法  官  吳幸芬
                                法  官  戴嘉慧
                                法  官  黃建都
以上正本證明與原本無異。
本件不得上訴。
                                書記官  賴玉真
中    華    民    國   100    年    6     月    29    日